臺灣高雄地方法院刑事判決　　　　　　　　　　　　九十一年度易字第一八八號
　　公　訴　人　臺灣高雄地方法院檢察署檢察官
　　被　　　告　甲○○
　　　　　　　　乙○○
右列被告因贓物案件，經檢察官提起公訴（民國九十年度偵字第一○七二三號），本
院判決如左：
    主  文
甲○○、乙○○共同收受贓物，各處有期徒刑肆月，如易科罰金，均以佰元折算壹
日。
    事  實
一、甲○○、乙○○二人於民國九十年一月五日（起訴書誤載為八十九年十二月二十
    八日，應予更正）凌晨三時，明知賴世宗（本院另案審理）所持有之引擎號碼Ａ
    四Ｅ○一九一四號車體，前後懸掛ＸＧ─八五五六號車牌各一面之小客車，車體
    及車牌均係來路不明之贓物（引擎號碼Ａ四Ｅ○一九一四號車體係丙○○所有，
    原車牌號碼Ｅ八─四四八五號，於八十九年十二月二十八日上午七時許，在高雄
    縣林園鄉○○路○段六八五巷五十七號住處前遭竊；ＸＧ─八五五六號車牌係施
    老平所有，於八十九年十二月二十九日下午四時許，在高雄市○○區○○路二八
    一巷七號住處遭竊），竟仍基於收受贓物之犯意聯絡，予以收受，並由乙○○駕
    駛前開贓車搭載甲○○，於九十年一月五日上午七時許，行經高雄縣大寮鄉○○○路時發生車禍，經警將甲○○、乙○○送醫急救後，查獲上情，並扣得上開車
    體（車體已損毀）及車牌二面。
二、案經丙○○訴請臺灣高雄地方法院檢察署檢察官偵查起訴。
    理  由
一、訊之被告甲○○、乙○○固坦承向賴世宗借用前開贓車，未詢問該車之來源，亦
    未索取行車執照，而由乙○○駕駛搭載甲○○，發生車禍等事實不諱，惟矢口否
    認知贓，均辯稱：渠等向賴世宗借車，不知道是贓車，未詢問車子來源，亦未索
    取行車執照云云。
二、經查，被告乙○○所駕駛搭載甲○○之前開懸掛ＸＧ─八五五六號車牌小客車，
    車體之引擎號碼Ａ四Ｅ○一九一四號車體，係丙○○所有，原車牌號碼Ｅ八─四
    四八五號，於八十九年十二月二十八日上午七時許，在高雄縣林園鄉○○路○段
    六八五巷五十七號住處前遭竊；ＸＧ─八五五六號車牌二面係施老平所有，於八
    十九年十二月二十九日下午四時許，在高雄市○○區○○路二八一巷七號住處遭
    竊等情，業經告訴人丙○○、被害人施老平分別於偵訊及警訊中陳述明確，復有
    車牌遺失證明單、贓物認領保管收據一紙、汽車買賣契約書一份、照片七張附於
    偵卷可稽，是被告甲○○、乙○○自賴世宗處所收之上開車牌號碼原為Ｅ八─四
    四八五號小客車車體及所懸掛之ＸＧ—八五五六號車牌二面，係屬他人失竊之贓
    物無訛。被告甲○○、乙○○於警訊、偵訊及本院審理中均陳稱：前開贓車係向
    賴世宗所借，未詢問車子之來源，亦未索取行車執照等語，按每部小客車均有行
    車執照，用以記載小客車所有人及該車之基本資料，被告甲○○、乙○○均係成
    年人，自應知悉小客車需有行車執照作為車輛來源證明，被告甲○○、乙○○於
    收受該小客車時，未詢問賴世宗車輛之來源，亦未請求交付該小客車之行車執照
    ，衡之一般駕駛小客車者之社會經驗，均會質疑該小客車係來源不明之贓車，被
    告二人豈有不知該小客車是來源不明贓物之理，被告甲○○、乙○○辯稱於收受
    時不知該小客車係屬贓車云云，顯係卸責之詞，不足採信。罪證明確，被告二之
    犯行均堪以認定。
三、核被告甲○○、乙○○所為，係犯刑法第三百四十九條第一項之收受贓物罪。被
    告二人於收受贓物後，一同駕駛贓車，其等就上開犯行有犯意聯絡及行為分擔，
    均為共同正犯。審酌被告收受贓物，助長竊盜犯行，使被害人難以取回遭竊之物
    品，犯後坦承部分犯行，態度尚佳，惟將贓車撞毀，未賠償告訴人丙○○之損失
    等一切情狀，分別量處如主文所示之刑，並諭知易科罰金之標準。末按行為後法
    律有變更者，適用裁判時之法律，刑法第二條第一項前段定有明文，又易服勞役
    及期間、數罪併罰之定執行刑、緩刑及易以訓誡易科罰金各事項，均依新法，有
    最高法院二十四年七月總會決議（二）可資參照，而刑法第四十一條已於九十年
    一月十日修正，並於同年月十二日生效，參諸前揭法條規定及決議意旨，本案自
    應適用裁判時即修正後刑法第四十一條第一項規定，諭知易科罰金之折算標準，
    併此敘明。
據上論斷，應依刑事訴訟法第二百九十九條第一項前段，刑法第二條第一項前段、第
二十八條、第三百四十九條第一項、第四十一條第一項，罰金罰鍰提高標準條例第一
條前段、第二條，判決如主文。
本案經檢察官朱秋菊到庭執行職務。
中      華      民      國      九十一      年      五      月    十四  日
                                  臺灣高雄地方法院刑事庭
                                      法  官   涂裕洪
右正本證明與原本無異。
如不服本判決，應於判決送達後十日內，向本院提出上訴狀。
                                      書記官    賴佳慧
中    華    民    國      九十一      年      五      月      十五      日
本案論罪科刑法條：
刑法第三百四十九條第一項：
收受贓物者，處三年以下有期徒刑、拘役或五百元以下罰金。
